臺灣嘉義地方法院民事裁定
110年度輔宣字第8號
聲  請  人  劉秀珍  


相  對  人  蕭汶晏  


上列當事人間聲請輔助宣告事件，本院裁定如下：
    主    文
宣告蕭汶晏（女，民國00年0月00日生，身分證統一編號
：Z○○○○○○○○○號）為受輔助宣告之人。
選定劉秀珍（女，民國00年00月00日生，身分證統一編號：Z○○○
○○○○○○號）為受輔助宣告之人蕭汶晏之輔助人。
聲請費用新臺幣壹仟元由受輔助宣告之人蕭汶晏負擔。
    理    由
一、聲請意旨略以：聲請人係相對人之母親，相對人有為意思表
    示或受意思表示或辯識其意思表示效果之能力顯有不足之情
    形，爰依民法第15條之1、第1113條之1及家事事件法第177
    條規定，聲請宣告蕭汶晏為受輔助宣告之人，並選定聲請人
    為輔助人等語。
二、按對於因精神障礙或其他心智缺陷，致其為意思表示或受意
    思表示，或辨識其意思表示效果之能力，顯有不足者，法院
    得因本人、配偶、四親等內之親屬、最近一年有同居事實之
    其他親屬、檢察官、主管機關或社會福利機構之聲請，為輔
    助之宣告。民法第15條之1第1項定有明文。
三、經查，聲請人主張之前揭事實，業據提出中華民國身心障礙
    證明（輕度）影本、戶籍謄本為證。又經本院審驗相對人之
    精神及心智狀態，在鑑定人前點呼其姓名，相對人對叫喚有
    回應，知道在場人是母親、父親名字、身處醫院、出生年份
　　、兄弟姊妹數、住處地址、上班地點、收入金額，但未能正
    確回答現今為民國幾年、現任總統姓名等情，另參酌長庚醫
    療財團法人嘉義長庚紀念醫院醫師周士雍所為之鑑定結果以
　　：相對人罹患思覺失調症已18年，高中開始發病，有幻聽、
    幻視、被害妄想等精神病症，已呈慢性化，其情緒不穩定，
    思考、理解、判斷、記憶等能力明顯退化，注意力不集中，
    現實判斷力不佳，無法處理複雜之人際及經濟問題等語，有
    本院勘驗筆錄及該醫院精神鑑定報告書附卷可稽。基上足認
    相對人雖仍能為意思表示或受意思表示，但其確因其他心智
    缺陷，致其為意思表示或受意思表示，或辨識其意思表示效
    果之能力，均顯有不足等情為真，故本件聲請為有理由，爰
    依上揭規定，宣告相對人為受輔助宣告之人。
四、選定輔助人部分：
（一）按受輔助宣告之人，應置輔助人。法院選定輔助人時，應
      依受輔助宣告之人之最佳利益，優先考量受輔助宣告之人
      之意見，審酌一切情狀，並注意下列事項：1、 受輔助宣
      告之人之身心狀態與生活及財產狀況。2、 受輔助宣告之
      人與其配偶、子女或其他共同生活之人間之情感狀況。3
　　　、輔助人之職業、經歷、意見及其與受輔助宣告之人之利
      害關係。4 、法人為輔助人時，其事業之種類與內容，法
      人及其代表人與受輔助宣告之人之利害關係，民法第1113
      條之1第1項、同條第2項準用第1111條之1分別定有明文。
      本件相對人既應受輔助宣告，自應依上開規定為其選定輔
      助人。再者，受輔助宣告之人法無明文需為其選任會同開
      具財產清冊之人（僅受監護宣告時有選任會同開具財產清
      冊之人之必要），故本案情形無庸選任會同開具財產清冊
      之人，附此敘明。
（二）查本件相對人蕭汶晏未婚、無子女，其最近親屬為父母親
　　　，而相對人之母親即聲請人具狀及到場表示同意擔任受輔
      助宣告人蕭汶晏之輔助人，相對人之父親亦同意聲請人任
      輔助人，此有前述勘驗筆錄、同意書附卷為憑，顯見兩造
      間有良好之信賴及情感關係。本院審酌聲請人與相對人為
      至親關係，對其生活習慣、消費習慣及病症已有相當瞭解
　　　，平日均協助相對人處理日常生活事務及進行相關治療，
      認由聲請人任輔助人，能符合受輔助宣告之人之最佳利益
　　　，爰選定聲請人為受輔助宣告人蕭汶晏之輔助人。
五、爰依家事事件法第177條第2項、第164條第2項，裁定如主文
　　。

中　　華　　民　　國　　110 　年　　4 　　月　　20　　日
               家事法庭  法　　　官  黃仁勇           
以上正本係照原本作成。
如對本裁定抗告，須於裁定送達後10日之不變期間內，向本院提
出抗告狀，並繳納抗告費新臺幣1,000元
中　　華　　民　　國　　110 　年　　4 　　月　　20　　日
                         書　記　官　黃郁萍